臺灣新北地方法院刑事裁定
                                      111年度訴字第983號
                                     111年度聲字第2682號
公  訴  人  臺灣新北地方檢察署檢察官
被      告  林左玉



                （現羈押於法務部○○○○○○○○）
選任辯護人  葉慶人律師
            楊偉毓律師
            林祐增律師
上列被告因違反毒品危害防制條例案件，經檢察官提起公訴（11
1年度偵字第4322號、第14515號、第15288號、第16464號、第25
920號及第30175號)，及聲請具保停止羈押，本院裁定如下：
    主  文
林左玉自民國壹佰壹拾壹年拾壹月拾捌日起延長羈押貳月，並自
壹佰壹拾壹年拾壹月拾肆日起解除禁止接見、通信。
    理  由
一、被告林左玉因違反毒品危害防制條例案件，經本院於民國11
    1年8月18日訊問後，認其就起訴書犯罪事實一、㈢、㈤之部分
    外，均已坦承犯行，並有卷內扣案之毒品、毒品鑑定報告及
    相關證人指證為憑，涉犯毒品危害防制條例第4 條第2項販
    賣第2級毒品罪、同條例第5條第2項、第3項之意圖販賣而持
    有第2、3級毒品罪之嫌疑重大；又就犯罪事實一、㈢部分，
    被告雖否認犯行，然與證人之指認不符，容有於後續審理中
    傳喚證人作證以釐清之必要，為避免被告與證人串證，應有
    羈押之理由；再就犯罪事實一、㈤的部分，被告先前於偵查
    中原已坦承犯行，於本院訊問中則改口否認有販賣毒品而持
    有之意圖，先後說詞反覆，亦有進一步釐清之必要；另就犯
    罪事實一、㈥②之部分，被告雖已坦承犯行，然其所為之供述
    與證人林志賢之證述未盡全然一致，此部分容有於後續準備
    程序中確認被告是否坦承犯行，或對此有所爭執，則可能有
    再傳喚證人釐清之必要，在此情形下，仍認為避免串證而有
    羈押之理由；此外，被告於本案涉犯多次意圖販賣而持有第
    2級毒品及販賣第二級毒品犯行，且被查獲之毒品數量非少
    ，可知被告獲取毒品的管道暢通，足認被告有反覆實施意圖
    販賣而持有及販賣第2級毒品犯行之虞；另被告多次涉犯之
    意圖販賣而持有第二級毒品罪，均為最輕本刑五年以上之重
    罪，足徵被告有畏罪潛逃之可能性，而有逃亡之虞，
　　並有羈押之必要，應自111 年8 月18日起羈押，以及除其直
    系血親、三親等內旁系血親之外，均禁止接見及通信在案。
二、茲因羈押期間將屆，本院於111 年11 月14日審理程序併予
    訊問被告，並當庭聽取檢察官、辯護人之意見，同時參酌被
    告先前已具狀聲請具保停止羈押之理由，經核閱審酌全案卷
    證，認被告所涉犯多次意圖販賣而持有第2毒品及販賣第2級
    毒品之犯罪嫌重大，該2罪均為最輕本刑5年以上有期徒刑之
    罪，刑期甚重，而重罪常伴有逃亡之高度可能，此係趨吉避
    凶、脫免刑責之基本人性；又被告於本院審理時固坦承大部
    分之犯行，證人部分均已交互詰問完畢，原有勾串證人之羈
    押理由已不存在，然被告於本案所涉犯多次意圖販賣而持有
    第2級毒品之犯行，時間長達半年以上，每次為警查獲之毒
    品數量非少，所犯情節不輕，對社會之危害甚大，且被告既
    能有多次意圖販賣而持有毒品之犯行，顯見其取得毒品之來
    源暢通且可能不只一處，容有反覆實施同一犯行之虞，仍有
    羈押之必要，應自111年11月18日起延長羈押2月，並解除禁
    止接見通信。至被告所請求具保停止羈押部分，經核亦無理
    由，應予駁回，併此敘明。
三、依刑事訴訟法第220 條、第108 條第1 項、第2項、第5 項
    ，裁定如主文。
中　　華　　民　　國　　111 　年　　11　　月　　14　　日
                         刑事第八庭　
　　　　　　　　　            審判長　法　官  楊仲農
                                      法  官  謝茵絜
                                      法  官  黃秀敏
上列正本證明與原本無異。
如不服本裁定，應於裁定送達後五日內敘明抗告理由，向本院提
出抗告狀。
                                      書記官  廖宮仕
中　　華　　民　　國　　111 　年　　11　　月　　14　　日